【裁判字號】    90,訴,1813
【裁判日期】    901225
【裁判案由】    公共危險
【裁判全文】
臺灣桃園地方法院刑事判決                          九十年度訴字第一八一三號
    公  訴  人  臺灣桃園地方法院檢察署檢察官
    被      告  丙○○
    指定辯護人  本院公設辯護人甲○○
右列被告因公共危險案件，經檢察官提起公訴（九十年度偵字第一五三六六號），本
院判決如左：
    主  文
本件公訴不受理。
    理  由
一、公訴意旨略以：被告丙○○不甘女友乙○○○欲提分手，竟於民國九十年九月九
    日一時五分許，持四瓶蔘茸酒至桃園縣中壢市○○○街二四九巷一四號五樓乙○
    ○○住處，將上開蔘茸酒倒在上址門口，並撕下該處門口粘貼之春聯，續之以自
    備之打火機點燃春聯，再引燃該門前放置之鞋子等物品，欲放火燒毀現供人使用
    之住宅，起火後火勢延燒，致燒毀該門前放置之鞋子，致生公共危險，嗣丙○○
    見火勢燃燒後心生不安，復以其攜帶用以稀釋酒類之礦泉水撲滅火勢而未遂，因
    認被告涉有刑法第一百七十三條第一項第三項支放火燒燬現供人使用之住宅未遂
    罪嫌云云。
二、訊據被告丙○○矢口否認前開犯行，辯稱伊只是要乙○○○出來與伊見面協商，
    求她原諒，外面蚊子多所以才點春聯燻蚊子，春聯不會引起火災，她還是不理伊
    ，所以就用自己帶去的礦泉水將春聯澆熄，確定無煙才離開，因當時飲酒所以講
    話聲音較大，也無意恐嚇乙○○○等語。經查：
    (一)告訴人乙○○○於本院審理中稱：先前他在我家跟我吵架我就趕他出去，他可
      能心理不平衡就跑出去喝酒，到一點多可能無處去，而且我們二人真的有一段
      情緣，所以就帶著酒回來，可能喝了一些酒，我又不願意開門，樓梯間蚊子又
      多，半夜一點多他沒地方睡覺，所以才會打牛皮紙春聯撕下來，用打火機點，
      那種春聯不會著火，他是要燻蚊子，結果因為有熱度所以鞋子被弄的有一點變
      形了，從頭到尾都沒有任何火苗燃起，當時我是很氣他，二人吵架他喝了一點
      酒就亂吵鬧，可能又因為他打電話要我開門我不理他就關機，所以他可能是要
      用此法逼我出來，那時我也不認為他會縱火燒房子，只是氣不過，想要給他一
      個教訓，要他要注意修養不要胡鬧，所以才請保全人員去報警等語，
    (二)又告訴人之大門口除鐵紗的不鏽鋼門最底端有一點煙燻痕跡外，其他附近均無
      被煙燻或火燒情形，門是燒春聯煙燻造成，其他的地方都是磁磚、鐵門，都沒
      有任何被煙燻的痕跡，等情，有照片四張在卷可稽，現場並無任何火苗竄出。
      衡之常情，倘被告係意在放火燒燬房屋，依理，其自應在該屋之牆面、最易燃
      之紗窗等處潑灑大量之酒精，惟被告未為此舉，僅於距離門口一段距離處之地
      磚以打火機點春聯，在門縫處僅灑半瓶森茸酒而未點火，抑且，煙燻處處並僅
      侷限於被告潑灑汽油之地磚，並未有任何延燒波及他處之現象，再佐以地磚上
      之點著後之春聯又係被告已自行攜帶之保特瓶之水澆熄之情，可徵被告灑於門
      縫之蔘茸酒之量甚少，經點火之春聯又僅產生燻煙而無任何火苗產生，客觀上
      要無延燒焚燬房屋之可能，由此各情，是被告於主觀上顯無放火燒燬房屋之意
      思，應可認定。公訴人認被告係出於燒燬房屋之犯意，指其係構成刑法第一百
      七十三條第一項、第三項之放火燒燬現供人使用之住宅未遂罪云云，顯有誤會
      。又如前述，燃燒處既僅侷限於遭被告撕燬之告訴人所有之春聯與鞋子一隻，
      本件被告點火後之春聯與遭波及之鞋子係被告以一瓶礦泉水之輛即澆熄，不僅
      未延燒波及他處，客觀上且無延燒焚燬房屋之可能，當更不致有因而延燒波及
      隔鄰或他屋之虞，職是，被告放火之火力，顯未致生波及危害不特定多數人之
      生命、身體、財產之公共危險，從而其所為亦與刑法第一百七十五條第一項所
      定公共危險罪之要件有間，故核被告放火燒燬他人地磚之舉自僅該當刑法第三
      百五十四條之毀損罪，依同法第三百五十七條之規定，須告訴乃論，惟告訴人
      乙○○○已經於本院審理中撤回告訴，依刑事訴訟法第三百零三條第三款規定
      ，本件應諭知不受理之判決。
三、據上論斷，應依刑事訴訟法第三百零三條第三款，判決如主文。
本案經檢察官錢明婉到庭執行職務。
中      華      民      國    九十    年    十二      月    二十五      日
                                    臺灣桃園地方法院刑事第五庭
                                        法  官  林孟宜
右正本證明與原本無異。
如不服本判決，應於判決送達後十日內向本院提出上訴狀( 應附繕本 )，上訴於
臺灣高等法院。
                                        書記官  陳淑瓊
中       華      民      國    九十一   年     一      月      二      日


司法院資訊處製作；財團法人民間司法改革基金會備份。
